ACORDAO-COMPLETO-2442079

ACÓRDÃO DE RELAÇÃO

ACÓRDÃO DE RELAÇÃO 39/2021 ATA 1/2021 - PLENÁRIO

Acórdão 39/2021-TCU-Plenário
	Trata-se de representação de autoria da empresa Regispel Industria e Comercio de Bobinas S.A., noticiando supostas falhas procedimentais cometidas por autoridades administrativas na condução do Pregão Eletrônico 0050/2019, levado a efeito pela Caixa Econômica Federal - Gerência de Filial Logística no Rio de Janeiro (Gilog/RJ) .
	Considerando que, ao apreciar a referida representação por intermédio do Acórdão 2429/2020-TCU-Plenário, este Tribunal considerou parcialmente procedentes os fatos noticiados;
	Considerando que nesta oportunidade a representante, Regispel Industria e Comercio de Bobinas S.A., ingressa com Pedido de Reexame, requerendo a anulação ou modificação da citada decisão;
	Considerando que, de acordo com a jurisprudência do TCU, o papel do representante consiste em iniciar a ação fiscalizatória, quando, então, o próprio Tribunal toma o curso das apurações;
	Considerando que o interesse público já foi resguardado por ocasião das ações de controle empreendidas por este Tribunal, e tendo em vista que o instituto da representação não se presta à tutela de interesse subjetivo da recorrente;
	Considerando, por fim, os pareceres uniformes da Serur e do Ministério Público junto ao TCU, pelo não conhecimento do recurso, em razão da ausência de legitimidade e interesse recursal;
	ACORDAM os ministros do Tribunal de Contas da União, reunidos em sessão de Plenário, com fundamento nos artigos 48, parágrafo único, da Lei 8.443/92; c/c os artigos 143, inciso IV, alínea "b" e § 3º, 282 e 286 do Regimento Interno, em não conhecer do pedido de reexame interposto, e determinar o seu arquivamento, de acordo com os pareceres emitidos nos autos.
1. Processo TC-Processo 018.731/2020-1 (PEDIDO DE REEXAME EM REPRESENTAÇÃO) 
	1.1. Recorrente: Regispel Industria e Comercio de Bobinas S.A. (46.120.820/0001-18) 
	1.2. Interessado: Esdeva Industria Grafica Ltda. (17.153.081/0001-62) 
	1.3. Órgão/Entidade: Caixa Economica Federal - Gilog SA
	1.4. Relator: Ministro Aroldo Cedraz
	1.5. Representante do Ministério Público: Procurador Marinus Eduardo De Vries Marsico
	1.6. Relator da deliberacao recorrida: Ministro-Substituto Marcos Bemquerer Costa
	1.7. Unidades Técnicas: Secretaria de Recursos (Serur) ; Secretaria de Controle Externo de Aquisições Logísticas (Selog) .
	1.8. Representação legal: Daiana Pereira da Silva (187.893/OAB-MG) e outros, representando Esdeva Industria Grafica Ltda.; Andre Yokomizo Aceiro (175337/OAB-DF) , representando Caixa Economica Federal - Gilog SA; Joao Luiz Aguion (28.587/OAB-SP) , representando Regispel Industria e Comercio de Bobinas S.A.. 
	1.9. Determinações/Recomendações/Orientações: não há.

Caixa Economica Federal - Gilog SA

AROLDO CEDRAZ

Daiana Pereira da Silva (187.893/OAB-MG) e outros, representando Esdeva Industria Grafica Ltda.; Andre Yokomizo Aceiro (175337/OAB-DF), representando Caixa Economica Federal - Gilog SA; Joao Luiz Aguion (28.587/OAB-SP), representando Regispel Industria e Comercio de Bobinas S.A..

REPRESENTAÇÃO (REPR)

Secretaria de Recursos (Serur); Secretaria de Controle Externo de Aquisições Logísticas (Selog).